Amostragem Estratificada

```{r}
install.packages("sampling")
library(sampling)
```

Proporção de cada estrato
```{r}
proporcao = 25
```


```{r}
iris #temos 50 registros de cada espécie -> 3 espécies
```

com a proporção = 25, teremos 25 registros de cada espécie


```{r}
amostra_iris2 = strata(data= iris, stratanames = c("Species"), size= c(rep(proporcao, 3)), method = "srswor" )
```
"stratanames = c("Species")" -> vou usar a coluna Spécies como método de estratificação
"size= c(rep(proporcao, 3))" -> tenho que passar um vetor para cada elemento do meu estrato, como temos 3 espécies, uso o a função rep para repetir 3 vezes -> cada espécie terá 25 representações
"srswor" = amostra simples sem reposição, "srswr" = com reposição

```{r}
amostra_iris2
```
```{r}
summary(amostra_iris2)
```

```{r}
infert
summary(infert)
```

```{r}
amostra = strata(data=infert, stratanames = "education",size =c(5,48,47), method = "srswor")
```
"size =c(5,48,47)" -> um vetor com 3 parâmetros pois temos 3 elementos em education. -> 5 registros para 0-5, 48 para 6-11... e assim mudo a proporção de cada

```{r}
amostra
summary(amostra)
```











