Amostragem Simples

```{r}
amostra = sample(c(0,1), 150, replace = TRUE, prob = c(0.5,0.5))
amostra
summary(as.factor(amostra)) 
```

-> o 1° vetor nos mostra o universo da amostra, nos diz que será valores de 0 OU 1.
-> 150 = quantos valores aleatórios ele vai gerar
-> replace nos diz se será ou não com reposição, nesse caso será
-> probabilidade de gerar cada um dos valores que foi informado, temos aqui prob. equivalentes (obs: como são equivalentes, eu poderia ter omitido esse parâmetro)

```{r}
amostra = sample(c(0,1), 150, replace = TRUE, prob = c(0.7,0.3))
amostra
summary(as.factor(amostra)) 
```
```{r}
amostra = sample(c(1:1000), 150, replace = FALSE)
amostra

```

-> aqui nosso vetor do universo nos fala que teremos valores de 1 a 1000
-> aqui é sem reposição

-----------------------------

Gerando amostra de conjunto de dados reais
gerar 30% dos dados de iris
```{r}
amostra = sample(c(0,1), 150, replace = TRUE, prob = c(0.7,0.3))
summary(as.factor(amostra))
```

-> 1° vamos gerar um amostra, vale ressaltar que iris tem 150 instâncias
-> quero separar 70% dos dados, por isso a prob.

```{r}
amostrairis = iris[amostra==1,] #assim eu separo 30% dos dados
amostrairis
```
-> "iris[amostra==1,]" acesso as linhas de iris que coincidem com as amostra igual a 1
-> eu percorro o vetor da amostra e quando o valor for 1 eu pego um dado de iris

------------------------------
Repetindo um experimento -> garantir que os dados sejam os mesmos e não outros valores aleatórios quando eu gerar novamente

```{r}
set.seed(2345) #gero uma semente aleatória -> o parâmetro é um valor inteiro qualquer
sample(c(0:1000), 1)
```
-> para funcionar, devo executar o set.seed antes

repetindo....
```{r}
set.seed(2345) 
sample(c(0:1000), 1)
```


























