
Distribuição binomial
----------------------

x = eventos, p = probabilidades, size = n° de experimentos 
Se jogar uma moeda 5 vezes, qual a prob. de dar cara 3 vezes?
aqui usamos uma função para calcular a probabilidade pontual
```{r}
dbinom(x=3,size = 5, prob = 0.5)
```
Se eu passar 4 sinais de quatro tempos cada. Qual a probabilidade de eu pegar 0,1,2,3 ou 4 sinais verdes?
aqui temos uma prob. acumulativa -> a função é outra
```{r}
pbinom(q=4, size = 4, prob = 0.25)
```
é 1 pois somei todas as possibilidades -> a prob. de pegar 0 ou 1 ou 2 ou 3 ou 4 sinais verdes

Se você fizer a prova de um concurso com 12 questões. “chutando” todas as questões, qual a probabilidade de acertar 7 questões? (4 alternativas cada questão)
```{r}
dbinom(x=7,size=12,prob=0.25 )
```
Se eu passar 4 sinais de quatro tempos cada. Qual a probabilidade de eu pegar 3 OU MAIS sinais verdes?
varias formas de fazer:
```{r}
pbinom(q=2, size = 4, prob = 0.25, lower.tail = FALSE)
dbinom(x=3,size = 4, prob = 0.25) + dbinom(x=4,size = 4, prob = 0.25)
1 - pbinom(q=2, size = 4, prob = 0.25)
```

