Gráficos básicos


-----
Histograma
 -> melhor para ver como os dados estão dstribuídos
```{r}
trees
hist(trees$Height)
hist(trees$Height, main = "Arvores", ylab = "Frequencia", xlab = "Altura", col = "blue") #apenas alterações estéticas
hist(trees$Height, main = "Arvores", ylab = "Frequencia", xlab = "Altura", col = "blue", 
     density = 20, breaks = 20) #trago uma informação mais detalhada com breaks (quebrar)
```

Densidade
 -> ver a distribuição por uma linha mais suave
```{r}
densidade = density(trees$Height)
plot(densidade)
```
Densidade sobre histograma -> juntar os dois
 -> executar tudo de uma vez!
```{r}
hist(trees$Height, main = NULL, xlab = NULL, ylab = NULL)
par(new=TRUE) #informa ao R que o próximo gráfico será uma sobreposição
plot(densidade)
```
Dispersão
 -> para comparar variáveis contínuas
 
```{r}
plot(trees$Girth, trees$Volume) #vemos que quanto maior o volume, maior a circunferência
plot(trees$Girth, trees$Volume, main = "Árvores", xlab = "Circunferência", ylab = "Volume", col = "blue")
plot(trees$Girth, trees$Volume, main = "Árvores", xlab = "Circunferência", ylab = "Volume", col = "blue", pch = 20)
#o pch muda o elemento gráfico
```
 Podemos mudar um tipo do gráfico
 
```{r}
plot(trees$Girth, trees$Volume, main = "Árvores", xlab = "Circunferência", ylab = "Volume", col = "blue", pch = 20,
     type = "l") #l = linha
```
Tremulação
 -> quando temos gráficos de dispersão, é comum que alguns ou vários dados fiquem sobrepostos.
    Dessa forma, a tremulação muda alguns valores de forma aleatória para diminuir essas sobreposições
    
```{r}
plot(jitter(trees$Girth), trees$Volume, main = "Árvores", xlab = "Circunferência", ylab = "Volume", col = "blue")
```
Legenda com dimensão categórica

```{r}
plot(CO2$conc, CO2$uptake, pch = 20, col = CO2$Treatment)
#a função legend permite colocar legendas em qualquer tipo de gráfico
legend("bottomright", legend = c("nonchilled", "chilled"), cex = 1, fill = c("black", "red")) #"bottomright" indica onde a legenda vai ficar
```
Quando plotamos um gráfico com várias variáveis numéricas, temos uma matriz

```{r}
plot(trees)
```
Divisão da tela

```{r}
split.screen(figs = c(2,2)) #2,2 -> 4 telas
screen(1)
plot(trees$Girth, trees$Volume)
screen(2)
plot(trees$Girth, trees$Height)
screen(3)
plot(trees$Height, trees$Volume)
screen(4)
hist(trees$Volume)
close.screen(all=TRUE)
```










