Limpeza e tratamento de dados; =0

```{r}
#Importa dados / informo que o arquivo é separado por ";" / se encontrar um campo/string vazio irá tratálo como NA (como se fosse o NULL, abreviatura para valor não informado) / strings como fatores (categóricas, tem domínio)

dados = read.csv("C:/Users/steph/OneDrive/Documentos/R/Churn.csv", sep=";", na.strings = "", stringsAsFactors = T)
head(dados) #vemos que as colunas estão mau nomeadas
summary(dados) #resumo dos dados, vemos que X2 e X3 são categóricos
```
Vamos começar nomeando direito as colunas
```{r}
colnames(dados) = c("Id","Score","Estado","Gênero","Idade","Patrimônio","Saldo","Produtos","TemCartCrédit","Ativo","Salário","Saiu") 

head(dados)
```
Explorando os dados e retirando erros;
```{r}
#começamos olhando os dados categóricos, mais especificamente as colunas categóricas

#Estados
couts = table(dados$Estado) #fazendo uma contagem -> criando uma tabela com os estados
barplot(couts, main="Estado", xlab = "Estado") #gerando um gráfico de barras; main é o título; xlab é o título do eixo x;

```
Vemos que os estados PR,RS e SC predominam;
Além disso, RP e TD não são estados, logo podem ser de outro domínio juntamente com SP (possibilidade!), assim precisamos tratar esse erro.
```{r}
#gênero
couts = table(dados$Gênero)
barplot(couts, main = "Gênero", xlab = "Gênero")


```
Aqui identificamos outro problema, temos informações diferentes que significam a mesma coisa (F = Fem = Feminino);

Explorar dados numéricos;
aqui não é recomendável o uso de gráficos de barras

```{r}
#analisando o Score
summary(dados$Score) #resumo
boxplot(dados$Score) #analisar como os dados estão distribuidos -> vemos que não há nada de anormal
hist(dados$Score) #criamos um histograma -> temos um distribução uniforme
#com essas informações, vemos que em Score não temos nenhuma anormalidade
```
```{r}
#Idade
summary(dados$Idade) #vemos uma anomalia, temos uma idade de -20 e 140, mas temos um padrão comum nos quartis, média e mediana
boxplot(dados$Idade)
hist(dados$Idade)


```
```{r}
#Saldo
summary(dados$Saldo) #Temos um quartil inteiro com 0, logo existem muitas pessoas com saldo 0; vemos que a mediana e média tem valores próximos = dados com certa regularidade; 
boxplot(dados$Saldo)
hist(dados$Saldo) #temos muitos dados com saldo 0, isso implica que muitas pessoas não informaram o seu saldo; tirando o saldo zero, temos uma distribuição normal dos outros dados.

```

```{r}
#Salário
summary(dados$Salário) #temos 7 NA's
boxplot(dados$Salário)
hist(dados$Salário, outline = F)


```
Valores faltantes = NA'S

```{r}
dados[!complete.cases(dados),] #usando colchete para acessar linhas/colunas dos dados; a função complete.case me mostra as linhas que estão completas, que possuem valores; no caso em questão eu uso o operador lógico ! para a mostrar o oposto da complete.case; -> vou ascessar as linhas com algum NA
```
Temos NA's em "Gênero" e "Salário"

```{r}
#Tratando salários
summary(dados$Salário)
#uma fomra de tratar dados numéricos não disponíveis é com a mediana, e para dados categóricos se usa o valor mais frequente
median(dados$Salário, na.rm = T) #em qualquer operação no R, se houver NA ele retorna outro NA, logo eu uso esse 2° parâmetro para falar que existem na's e remove-las da conta

#agora vamos atribuir mediana as na's
#is.na(dados$Salário) -> retorna um valor lógico se houver ou não uma na
dados[is.na(dados$Salário),]$Salário = median(dados$Salário, na.rm = T) #se retornar true substituirá pela mediana

dados[!complete.cases(dados$Salário),] #testar
```

Conseguimos tratar o salário!

Falta de padronização no gênero - dado categórico

```{r}
unique(dados$Gênero) #ver valores que tenho

summary(dados$Gênero)

#vamos transformar F e Fem em Feminino
#e "" e M em Masculino
#mas pq estou trasformando as na's("") em Masculino e não Feminino? pois temos o valor Masculino mais frequente nos dados

dados[is.na(dados$Gênero) | dados$Gênero == "M",]$Gênero = "Masculino"
dados[dados$Gênero == "F" | dados$Gênero == "Fem",]$Gênero = "Feminino"

summary(dados$Gênero) #F, Fem e M com 0

dados$Gênero = factor(dados$Gênero) #remover levels não utilizados, na coluna Gênero só colocaremos fatores (definimos lá na importação que strings serão fatores);

summary(dados$Gênero)
```

Idades fora do domínio

```{r}
summary(dados$Idade) #vemos idades fora do domínio = -20 e 140

dados[dados$Idade < 0 | dados$Idade > 110,]$Idade #visualizar dados fora do domínio -> não temos NA's
dados[is.na(dados$Idade),] #verificar se realmente não existem na's

median(dados$Idade) #como estamos em um dado numérico, vamos trabalhar com mediana

dados[dados$Idade < 0 | dados$Idade > 110,]$Idade = median(dados$Idade) #substituição

#buscando idades anormais novamente
dados[dados$Idade < 0 | dados$Idade > 110,]
summary(dados$Idade)
```
Dados duplicados

```{r}
#existem dados que vão se repetir por normalidade, como dois clientes que possuem mesma idade, isso é normal. Entretanto alguns dados não devem se repetir (dois clientes com mesmo cpf, por exemplo), isso ocorre por alguma anormalidade

x = dados[duplicated(dados$Id),]
x #vemos que o registro de identidade(Id) 81 tem alguma duplicação -> observe a diferença do índice (82) com o Id(81)
#vemos que temos dois registros com os mesmos dados
#verificamos que o ID 81 está duplicado

#vamos excluir pelo indice 82
dados = dados[-c(82),]

#buscamos a linha que estava duplicada
dados[dados$Id == x$Id,]

#verificando novamente os duplicados
x = dados[duplicated(dados$Id),]
x
dados[80:84,] #para melhor visualização
```
Estado fora do domínio

```{r}
#fora do domínio - categórico
unique(dados$Estado)
summary(dados$Estado)
#preencher valores fora do domínio com a moda, nesse caso o RS
dados[!dados$Estado %in% c("PR","RS","SC"),]$Estado = "RS" #atribuir RS para todos os estados que não estão contidos no valor determinado em c
summary(dados$Estado)
dados$Estado = factor(dados$Estado)
summary(dados$Estado)

```

Outliers
```{r}
#valores fora do padrão
#outliers, criando um parâmetro com desvio padrão
desv = sd(dados$Salário, na.rm = T)
desv #meu desvio padrão -> o quanto alguns valores estão distantes da média

dados[dados$Salário >= 2*desv,]$Salário
#outra forma, resultado semelhante, mas sem os NAs
boxplot(dados$Salário) #considera 4 pontos como desvio padrão


#atualizando com a mediana
median(dados$Salário)

dados[dados$Salário >= 2*desv,]$Salário = median(dados$Salário)

#verificando
dados[dados$Salário >= 2*desv,]$Salário

```

