Regressão Linear


Cars: mostra a velocidade e distância de parada. 
```{r}
install.packages("corrgram")
library(corrgram)
cars #possível relação entre velocidade e distância
dim(cars)
```

Correlação entre distância e velocidade de parada
```{r}
cor(cars)#essa função nos trás todas as correlações entre as variáveis contínuas no conjunto de dados
```
```{r}
corrgram(cars, order = TRUE, lower.panel=panel.shade,
         upper.panel=panel.pie, text.panel=panel.txt,
         main="Carros")
```


Geramos o modelo usando função lm
Queremos prever a velocidade que o carro estava baseado na distância de parada
Interceptação (onde corta o eixo y) e Inclinação (o quanto a variável dependente aumenta com o aumento da variavel indepenente)
```{r}
modelo = lm(speed ~ dist, data=cars) #var dependente a esquerda, var independente a direita.
modelo
```

Visualização da relação entre variáveis e linha de melhor ajuste
```{r}
plot(speed ~ dist, data = cars, ylab = "Velocidade", xlab = "Distância", main = "Carros")
abline(modelo)
```

Podemos fazer uma previsão usando diretamente os coeficientes -> algo mais manual
Qual velocidade se levou 22 pra parar?
```{r}
modelo$coefficients
modelo$coefficients[1] + modelo$coefficients[2] * 22
```

Usando predict -> mais prático
```{r}
predict(modelo, data.frame(dist = 22))
```
Analisando melhor o modelo
```{r}
summary(modelo)
modelo$coefficients
modelo$residuals
hist(modelo$residuals)
modelo$fitted.values
plot(modelo$fitted.values, cars$dist)
```

